【裁判字號】    90,易,1410
【裁判日期】    900831
【裁判案由】    恐嚇
【裁判全文】
臺灣臺中地方法院刑事判決                          九十年度易字第一四一號
    公  訴  人  臺灣臺中地方法院檢察署檢察官
    被      告  丙○○
右列被告因恐嚇案件，經檢察官提起公訴（九十年度偵字第五三四五號），本院判決
如左：
    主  文
丙○○以加害身體之事，恐嚇他人，致生危害於安全，處有期徒刑肆月，如易科罰金
，以參佰元折算壹日。
扣案之酒瓶頭壹個，沒收。
    事  實
一、丙○○係位於臺中市○○○街一四三號「太陽海岸大樓」之住戶，於民國八十八
    年（起訴書誤載為八十九年）九月四日凌晨二時二十五分許，在外飲酒後因未帶
    大樓卡片無法進入，乃至該大樓之管理室，要求剛派至該大樓擔任管理員之王伯
    華甫（原名甲○○）為其開門，王伯華甫因而詢問其是否為該大樓住戶，引起丙
    ○○不悅，遂以手中之酒瓶砸毀管理室櫃檯上之電腦（毀損部分未據告訴）之方
    法，並以言語向王伯華甫恫嚇稱：「明天若再看到你（指王伯華甫）來上班，要
    讓你好看」等語，致王伯華甫心生畏懼而危害於其安全。王伯華甫即以電話報警
    處理，經警到場當場逮捕丙○○，並扣得丙○○用以砸毀電腦螢幕之酒瓶破裂後
    持於手中之酒瓶頭一個。
二、案經王伯華甫訴由臺中市警察局第一分局報告臺灣臺中地方法院檢察署檢察官偵
    查起訴。
    理  由
一、訊據被告丙○○就於前揭時地有持酒瓶砸毀「太陽海岸大樓」管理室電腦螢幕等
    情，坦承不諱，惟矢口否認有何恐嚇犯行，辯稱：並未說明天若再看到王伯華甫
    來上班，要讓他好看云云。經查：右揭事實，業據告訴人於警訊及本院調查時指
    訴不移，核與證人乙○○於警訊、偵查中及本院調查時證述情節相符。而告訴人
    與證人與被告並無仇恨乙節，業據被告於本院調查審理時陳明在卷，是告訴人及
    證人應無設詞誣陷，故入被告於罪之理，因而告訴人之指訴及證人之證詞應堪採
    信。且被告復自承有以酒瓶砸毀管理室之電腦螢幕，當時告訴人係站在電腦旁邊
    等情，是被告砸毀電腦之舉動，亦足以使站立於電腦旁之告訴人心生畏怖。從而
    被告所辯並未恐嚇告訴人云云，應係卸責飾詞，不足採信。此外，復有電腦螢幕
    背砸毀之照片乙紙在卷可憑，且有扣案之酒瓶頭一個可資佐證，因而事證明確，
    被告恐嚇犯行洵堪認定，應予依法論科。
二、核被告所為，係犯刑法第三百零五條之恐嚇危害安全罪。爰審酌被告動機、目的
    、僅因細故即以言語及舉動恐嚇他人，且犯後只坦認部分犯行，顯然並未徹底悔
    悟等一切情狀，量處如主文所示之刑。又被告行為後，刑法第四十一條業經總統
    於九十年一月十日公布修正，同年一月十二日生效，將修正前原規定「犯最重本
    刑為三年以下有期徒刑以下之刑之罪，而受六月以下有期徒刑或拘役之宣告，因
    身體、教育、職業或家庭之關係，執行顯有困難者，得以一元以上三元以下折算
    一日，易科罰金。」公布修正為「犯最重本刑為五年以下有期徒刑以下之刑之罪
    ，而受六個月以下有期徒刑或拘役之宣告，因身體、教育、職業、家庭之關係或
    其他正當事由，執行顯有困難者，得以一元以上三元以下折算一日，易科罰金。
    但確因不執行所宣告之刑，難收矯正之效，或難以維持法秩序者，不在此限。併
    合處罰之數罪，均有前項情形，其應執行之刑逾六月者，亦同。」比較修正前、
    後條文規定之結果，修正後之規定並無不利於被告，自應依刑法第二條第一項前
    段之規定，適用裁判時之法律即修正後之刑法第四十一條第一項前段之規定，就
    被告所處如主文所示之刑，並諭知易科罰金之折算標準。扣案之酒瓶頭一個，為
    被告所有持以恐嚇告訴人所用，業據其於本院調查時供明在卷，爰依刑法第三十
    八條第一項第二款之規定宣告沒收。
據上論斷，應依刑事訴訟法第二百九十九條第一項前段，刑法第二條第一項前段、第
三百零五條、修正後第四十一條第一項前段、第三十八條第一項第二款，罰金罰鍰提
高標準條例第一條前段、第二項，判決如主文。
中      華      民      國      九十    年      八      月    三十一    日
                              臺灣臺中地方法院刑事第七庭
                               審判長法  官  夏  一  
                                     法  官  林  郁  婷
                                     法  官  郭  妙  俐
右正本證明與原本無異。
如不服本判決，應於判決送達後十日內，向本院提出上訴狀。
                                     書記官
中      華      民      國      九十    年      九      月      三      日
附錄本案論罪科刑法條全文：
刑法第三百零五條
以加害生命、身體、自由、名譽、財產之事恐嚇他人，致生危害於安全者，處二年以
下有期徒刑、拘役或三百元以下罰金。


司法院資訊處製作；財團法人民間司法改革基金會備份。
